vi: Hoàn thiện súng trường: Anode hóa; Nhuộm thép; Nhiệt luyện bề mặt; Phủ gốm (Cerakote); Mạ crom; Mạ niken; Sơn; Parker hóa (phốt-phát); Khác
tr: Tüfek yüzey kaplaması: Eloksallı; Menevişli; Yüzeyi sertleştirilmiş; Seramik kaplama (Cerakote); Krom kaplama; Nikel kaplama; Boyalı; Parkerize (fosfat); Diğer
ro-RO: Finisaj al puștii: Anodizat; Brunat; Călit la suprafață; Acoperire ceramică (Cerakote); Cromat; Nichelat; Vopsit; Parkerizat (fosfatat); Altele
cs: Povrchová úprava pušky: Eloxovaný; Brynýrovaný; Cementovaný; Keramická vrstva (Cerakote); Pochromovaný; Poniklovaný; Lakovaný; Parkerizovaný (fosfátovaný); Jiné
bg-BG: Покритие на пушката: Анодизирано; Воронено; Повърхностно закалено; Керамично покритие (Cerakote); Хромирано; Никелирано; Боядисано; Паркеризирано (фосфатно); Други
en: Rifle finish: Anodized; Blued; Case-hardened; Ceramic coating (Cerakote); Chrome-plated; Nickel-plated; Painted; Parkerized (phosphate); Other
ru: Отделка винтовки: Анодированное; Вороненое; Цементированное; Керамическое покрытие (Cerakote); Хромированное; Никелированное; Окрашенное; Паркеризованное (фосфатное); Другое
pl: Wykończenie karabinu: Anodowane; Oksydowane; Utwardzane powierzchniowo; Powłoka ceramiczna (Cerakote); Chromowane; Niklowane; Malowane; Fosforanowane; Inne
el: Φινίρισμα τουφεκιού: Ανοδιωμένο; Με μπλε βαφή (blued); Επιφανειακής σκλήρυνσης; Κεραμική επίστρωση (Cerakote); Επιχρωμιωμένο; Επινικελωμένο; Βαμμένο; Φωσφάτωση (Parkerized); Άλλο
ja: ライフル仕上げ: アルマイト処理; ブルーイング処理; ケースハードン; セラミックコーティング (セラコート); クロムメッキ; ニッケルメッキ; 塗装; パーカライジング処理 (リン酸塩); その他
ko: 소총 마감: 아노다이징; 블루잉; 표면 경화; 세라믹 코팅(세라코트); 크롬 도금; 니켈 도금; 페인팅; 파커라이징(인산염); 기타
lt-LT: Šautuvo apdaila: Anoduotas; Oksiduotas; Grūdintu paviršiumi; Keraminė danga („Cerakote“); Chromuotas; Nikeliuotas; Dažytas; Parkerizuotas (fosfatuotas); Kita
zh-TW: 步槍表面處理: 陽極處理; 烤藍; 表面硬化; 陶瓷塗層 (Cerakote); 鍍鉻; 鍍鎳; 塗漆; 帕克化處理 (磷酸鹽); 其他
hu: Puska felületkezelése: Eloxált; Barnított; Kéregedzett; Kerámiabevonat (Cerakote); Krómozott; Nikkelezett; Festett; Parkerizált (foszfátozott); Egyéb
es: Acabado de rifle: Anodizado; Pavonado; Acero cementado; Recubrimiento cerámico (Cerakote); Cromado; Niquelado; Pintado; Parkerizado (fosfatado); Otro
pt-PT: Acabamento da espingarda: Anodizado; Pavonado; Cementado; Revestimento cerâmico (Cerakote); Cromado; Niquelado; Pintado; Parkerizado (fosfatado); Outro
th: ปืนไรเฟิล: อะโนไดซ์; รมดำ; ชุบแข็งผิว; เคลือบเซรามิก (Cerakote); ชุบโครเมียม; ชุบนิกเกิล; ทำสี; รมฟอสเฟต (Parkerized); อื่นๆ
zh-CN: 步枪表面处理: 阳极氧化; 烤蓝; 表面硬化; 陶瓷涂层 (Cerakote); 镀铬; 镀镍; 喷漆; 帕克化（磷化）; 其他
pt-BR: Fuzil acabamento: Anodizado; Oxidado; Cementado; Revestimento cerâmico (Cerakote); Cromado; Niquelado; Pintado; Fosfatizado (parkerizado); Outro
nl: Geweer afwerking: Geanodiseerd; Geblauwd; Gecementeerd; Keramische coating (Cerakote); Verchroomd; Vernikkeld; Geverfd; Geparkeriseerd (fosfaat); Overige
sl-SI: Končna obdelava površine puške: Eloksirano; Brunirano; Cementirano; Keramična prevleka (Cerakote); Kromirano; Nikljano; Barvano; Parkerizirano (fosfatirano); Drugo
de: Oberflächenfinish des Gewehrs: Eloxiert; Brüniert; Einsatzgehärtet; Keramikbeschichtung (Cerakote); Verchromt; Vernickelt; Lackiert; Parkerisiert (phosphatiert); Sonstige
da: Riffelfinish: Anodiseret; Blåneret; Indsatshærdet; Keramisk belægning (Cerakote); Forkromet; Forniklet; Malet; Parkeriseret (fosfat); Andet
nb: Geværfinish: Anodisert; Blånert; Setteherdet; Keramisk belegg (Cerakote); Forkrommet; Forniklet; Malt; Parkerisert (fosfatert); Annet
sk-SK: Povrchová úprava pušky: Eloxovaná; Čiernená (brunýrovaná); Povrchovo tvrdená; Keramická povrchová úprava (Cerakote); Pochrómovaná; Poniklovaná; Lakovaná; Fosfátovaná (parkerizovaná); Iná
fr: Finition du fusil: Anodisé; Bronzé; Cémenté; Revêtement en céramique (Cerakote); Chromé; Nickelé; Peint; Parkérisé (phosphate); Autre
sv: Gevärsfinish: Anodiserad; Blånerad; Sätthärdad; Keramisk beläggning (Cerakote); Förkromad; Förnicklad; Målad; Parkeriserad (fosfat); Övrigt
hr-HR: Završna obrada puške: Eloksirano; Brunirano; Površinski kaljeno; Keramički premaz (Cerakote); Kromirano; Poniklano; Obojano; Parkerizirano (fosfatirano); Ostalo
fi: Kiväärin pintakäsittely: Anodisoitu; Sinistetty; Pintakarkaistu; Keraaminen pinnoite (Cerakote); Kromattu; Niklattu; Maalattu; Parkeroitu (fosfaatti); Muu
it: Finitura del fucile: Anodizzato; Brunito; Cementato; Rivestimento in ceramica (Cerakote); Cromato; Nichelato; Verniciato; Fosfatato (parkerizzato); Altro